臺北高等行政法院裁定
　　　　　　　　　　　　　　　　　　 93年度訴字第3397號
原　　　告　甲○○
被　　　告　教育部
代　表　人　乙○○(部長)
訴訟代理人　丙○○
　　　　　　丁○○
上列當事人間因級俸事件，原告提起行政訴訟，本院裁定如下︰
　　主  文
原告之訴駁回。
訴訟費用由原告負擔。
　　理  由
一、按原告之訴若有起訴不合程式或不備其他要件，且其情形無
    從補正者，行政法院應以裁定駁回之。行政訴訟法第107條
    第1項第10款定有明文。又按行政訴訟法第6條第1項規定，
    確認行政處分無效及確認公法上法律關係成立或不成立之訴
    訟，非原告有即受確認判決之法律上利益者，不得提起之。
    而所謂即受確認判決之法律上利益，係指原告目前所處之法
    律狀態，若不尋求判決確認即將受到不利益之效果而言。
二、本件原告民國58年7月間自台灣省立屏東農業專科學校3年制
    農藝科畢業，61年9月間取得16個教育學分，於60年8月1日
    至62年7月31日間於彰化縣埔鹽國民中學（以下簡稱埔鹽國
    中）服務，復於65年10間介聘至彰化縣芬園國民中學（以下
    簡稱芬園國中），彰化縣政府依埔鹽國中62年8月30日核發
    之離職證明書及62年12月3日彰鹽中人字第1151號成績考核
    通知書核定結果，於65年11月10日以彰人一字第00698號敘
    薪通知書核敘原告之薪給為新台幣（下同）200元在案。原
    告92年9月29日經其服務學校芬園國中以芬中人字第
    0920002648號函檢送教職員退休事實表及有關證件申請自願
    退休（嗣核定於92年11月1日退休），彰化縣政府乃依芬園
    國中函報原告最後在職月份薪級625元，於92年10月20日以
    府人三字第0920198537號函核定退休薪級為625元。原告不
    服，提起訴願，亦遭決定駁回，遂提起行政訴訟（被告為彰
    化縣政府、芬園國中及教育部），臺中高等行政法院審理結
    果，於93年8月19日以93年度訴字第250號裁定將被告教育部
    部分移送本院。
三、經查本件原告所提起之確認訴訟標的係要確認其為登記合格
    並經合法甄試（即65年教師甄試）之核敘資格應係390元起
    敘之資料即被告80年9月27日台人51057號書函、原告80年
    9月14日彰縣芬中教師（生物）字第001號呈為正確，有本院
    94年8月4日行政訴訟準備程序筆錄可資參照，惟查被告對上
    開書函之真正並不爭執，是本件並無原告若不尋求判決確認
    即將受到不利益之效果之情形，自無所謂即受確認判決之法
    律上利益可言，遑論前開80年9月14日彰縣芬中教師（生物
    ）字第001號呈並非被告所為之行政處分。從而原告所提本
    件確認訴訟，依其所訴之事實，並無受確認判決之法律上利
    益，揆諸首開法條規定及說明，原告對之提起行政訴訟，即
    屬不合法，應予駁回。又本件訴訟因不合法既經駁回，其實
    體上之主張即無庸審酌，併此敘明。
四、依行政訴訟法第107條第1項第10款、第104條、民事訴訟法
    第95條、第78條，裁定如主文。
中　　華　　民　　國　　94　　年　  10　　月　 28  　 日
                  第二庭審判長法    官  鄭忠仁
                              法    官  蕭惠芳
                              法    官  林育如
上為正本係照原本作成。
如不服本裁定，應於送達後10日內向本院提出抗告狀（須按他造
人數附繕本）。
中　　華　　民　　國　　94　　年　  10　　月　 28  　 日
      　　　　　　　　　　　　書 記 官　林惠堉
